# 陈老师，上市公司下属的两个全资子公司之间能否 0 对价转让资产？

提问人：lukytt 时间：2013-05-11 23:05:02
若某上市公司下属A、B两个全资子公司，B公司下有C分公司，上市公司拟将B公司下属的C分公司的资产整体划转给A公司。能否采取零对价转让的方式进行，类似国有企业的无偿划转。会计上作为同一控制下的关联方之间的权益性交易，具体处理如下：划出方B公司，减少C公司资产、负债，对应减少除注册资本以外的其他净资产；划入方A公司，增加C公司资产、负债，对应增加资本公积；
上市公司，减少对B公司的长期股权投资，增加对A公司的长期股权投资。因该业务涉及的相关税收按照税法规定缴纳。但因该交易作价不公允，税务角度需要对该资产转让的进行公允定价。 上述交易经过上市公司的董事会审议通过。 请教陈版，上述处理是否可行，是否还存在其他方面的风险。谢谢！

回答人：chenyiwei
如果该交易的相关税项已经按照税法足额缴纳（包括对税法规定不明确的事项谨慎计提了税项准备），并且对于划出方的偿债能力提供了充分保障，不存在损害划出方债权人利益的情形，则我理解该交易应无重大的法律风险和证券监管风险。由于交易发生于上市公司的两个全资子公司之间，不涉及少数股东，对上市公司流通股股东的利益也没有损害，则只需确保决策程序符合规定，并充分披露相关信息即可。